Inventaris van het archief van de Opperbevelhebber der Cavalerie en andere autoriteiten, (1814) 1815-1861
Nationaal Archief, Den Haag
- INSPECTEUR DER CAVALERIE. 1853-1861., VI.
  - Brieven en andere stukken ontvangen van verschillende autoriteiten., 1853-1858; 152-163; 12 pakken
    - Bestanddeel 1, 152
    - Bestanddeel 2, 153
    - Bestanddeel 3, 154
    - Bestanddeel 4, 155
    - Bestanddeel 5, 156
    - Bestanddeel 6, 157
    - Bestanddeel 7, 158
    - Bestanddeel 8, 159
    - Bestanddeel 9, 160
    - Bestanddeel 10, 161
    - Bestanddeel 11, 162
    - Bestanddeel 12, 163
  - Ontvangen en verzonden brieven en andere stukken van en aan verschillende autoriteiten betreffende hulpmarechaussees., 1853-1855; 164; 1 pak
  - Registers houdende aantekeningen van verloven, expiratie van de dienst, voordrachten, ontslag, medailles etc., 1853-1858; 165-170; 6 delen
    - Bestanddeel 1, 165
    - Bestanddeel 2, 166
    - Bestanddeel 3, 167
    - Bestanddeel 4, 168
    - Bestanddeel 5, 169
    - Bestanddeel 6, 170
  - Minuten van brieven verzonden aan verschillende autoriteiten., 1853-1858; 171-176; 6 pakken
    - Bestanddeel 1, 171
    - Bestanddeel 2, 172
    - Bestanddeel 3, 173
    - Bestanddeel 4, 174
    - Bestanddeel 5, 175
    - Bestanddeel 6, 176
  - Register van brieven verzonden aan verschillende autoriteiten., 1860 april 1 - 1861 april 29; 177; 1 deel
  - Agenda's op de ontvangen en verzonden brieven., 1853-1858; 178-183; 6 delen
    - Bestanddeel 1, 178
    - Bestanddeel 2, 179
    - Bestanddeel 3, 180
    - Bestanddeel 4, 181
    - Bestanddeel 5, 182
    - Bestanddeel 6, 183
- COMMANDANT DIVISIE ZWARE CAVALERIE, 815-1821., VII.
  - Brieven en andere stukken ontvangen van het Departement van Oorlog., 1817 maart 13 - 1819 januari 6; 184; 1 omslag
  - Brieven en andere stukken ontvangen van verschillende autoriteiten., 1817 juni 15 - 1819; 185-186; 2 omslagen
    - Bestanddeel 1, 185
    - Bestanddeel 2, 186
  - Brieven en andere stukken ontvangen van Territoriale autoriteiten., 1817 april 2 - 1819 maart 6; 187; 1 omslag
  - Brieven en andere stukken ontvangen van verschillende autoriteiten betreffende mouvementen., 1817 juni 6 - 1818 augustus 23; 188; 1 omslag
  - Orders en brieven ontvangen van de Commanderende Generaal in het 1ste Groot-Militair-Commando., 1817-1821; 189-190; 2 pakken
    - Bestanddeel 1, 189
    - Bestanddeel 2, 190
  - Register van dag- en andere orders., 1817 juni 15 - 1820 april 26; 191; 1 deel
  - Register van brieven verzonden aan verschillende autoriteiten., 1815 april 2 - 1816 maart 13; 192; 1 deel
  - Register van brieven verzonden aan het Departement van Oorlog en andere autoriteiten., 1818 december 6 - 1819 maart 19; 193; 1 deel
  - Register van brieven verzonden aan verschillende autoriteiten., 1817 mei 28 - 1819 november 23; 194; 1 deel
  - Agenda op de ontvangen en verzonden brieven., 1817 maart 13 - 1819 december 31; 195; 1 deel
    Achterin register van brieven verzonden aan verschillende autoriteiten, 1822 januari 15 - 1822 december 5.
- COMMANDANT DIVISIE LICHTE CAVALERIE, 1816-1817., VIII.
  - Brieven en andere stukken ontvangen van het Departement van Oorlog., 1817 maart 28 - 1817 oktober 6; 196; 1 omslag
  - Brieven en andere stukken ontvangen van de generaals, commanderende in de Groot-Militaire-Commando's., 1817 april 2 - 1817 oktober 1; 197; 1 omslag
  - Brieven en andere stukken ontvangen van de commandant van de 2de brigade lichte cavalerie., 1817 maart 30 - 1817 december 30; 198; 1 omslag
  - Brieven en andere stukken ontvangen van verschillende autoriteiten., 1817 maart 20 - 1817 december 29; 199; 1 omslag
  - Dagorders en andere stukken ontvangen van de generaal, commanderende in het 4de Groot-Militair-Commando., 1816 april 26 - 1816 november 23; 200; 1 omslag
  - Dagorders en andere stukken ontvangen van de generaal, commanderende in het 5de Groot-Militair-Commando., 1817 april 28 - 1817 december 27; 201; 1 omslag
- COMMANDANT 1ste BRIGADE CAVALERIE, 1830-1860., IX.
  - ONTVANGEN BRIEVEN EN ANDERE STUKKEN., A.
    - Brieven en andere stukken ontvangen van de opperbevelhebber van het Leger, van de chef van de Generale Staf en andere autoriteiten., 1830 augustus 28 -1838 december 31; 202; 1 pak
    - Brieven en andere stukken ontvangen van de opperbevelhebber der cavalerie., 1830 augustus 29 - 1834 december 31; 203-204; 2 pakken
      - Bestanddeel 1, 203
      - Bestanddeel 2, 204
    - Brieven en andere stukken ontvangen van de opperbevelhebber der cavalerie en van de chef van de Generale Staf., 1835; 205; 1 pak
    - Brieven en andere stukken ontvangen van de chef van de Generale Staf., 1836 januari 1 - 1839 juli 11; 206-207; 2 pakken
      - Bestanddeel 1, 206
      - Bestanddeel 2, 207
    - Brieven en andere stukken ontvangen van afdelings- en regimentscommandanten., 208-211
      - Afdeling kurassiers nr. 1. 1832 juli 17 - december 30, 208; 1 pak
      - Adeling kurassiers nr. 3. 1830 augustus 29 - 1838 december 31, 209; 1 pak
      - Afdeling kurassiers nr. 9. 1830 oktober 2 - 1838 december 30, 210; 1 pak
      - Regiment lanciers nr. 10. 1830 september 3 - 1838 december 28, 211; 1 pak
    - Brieven en andere stukken ontvangen van het Departement van Oorlog., 1835 april 21 - 1839 oktober 29; 212; 1 pak
    - Brieven en andere stukken ontvangen van verschillende autoriteiten., 1836 februari 26 - 1839 februari 12; 213; 1 omslag
    - Brieven en andere stukken ontvangen van de auditeur-militair te velde., 1835 april 16 - 1838 december 29; 214; 1 pak
    - Brieven en andere stukken ontvangen van verschillende autoriteiten., 1839 januari 1 - 1841 januari 7; 215-217; 3 pakken
      - Bestanddeel 1, 215
      - Bestanddeel 2, 216
      - Bestanddeel 3, 217
    - Brieven en andere stukken ontvangen van het Departement van Oorlog., 1841 januari 9 - oktober 17; 218-220; 3 pakken
      - Bestanddeel 1, 218
      - Bestanddeel 2, 219
      - Bestanddeel 3, 220
    - Brieven en andere stukken ontvangen van afdelings- en regimentscommandanten., 221-223
      - 1ste regiment lanciers. 1841 januari 6 - 1843 oktober 16, 221; 1 pak
      - Afdeling kurassiers nr. 3. 1841 januari 8 - 1843 oktober 15, 222; 1 pak
      - Afdeling kurassiers nr. 9. 1841 januari 7 - 1843 oktober 19, 223; 1 pak
    - Brieven en andere stukken ontvangen van verschillende autoriteiten., 1841 januari 12 - 1843 oktober 10; 224; 1 omslag
    - Brieven en andere stukken ontvangen van verschillende autoriteiten., 1853-1860; 225-232; 8 pakken
      - Bestanddeel 1, 225
      - Bestanddeel 2, 226
      - Bestanddeel 3, 227
      - Bestanddeel 4, 228
      - Bestanddeel 5, 229
      - Bestanddeel 6, 230
      - Bestanddeel 7, 231
      - Bestanddeel 8, 232
    - Koninklijke besluiten, aanschrijvingen, circulaire's ontvangen van het Departement van Oorlog en van andere autoriteiten., 1837-1859; 233; 1 pak
      Niet compleet.
    - Dag- en andere orders voor het Leger ontvangen van het Departement van Oorlog en van andere autoriteiten., 1830-1841; 234-235; 1 deel en 1 pak
      - Bestanddeel 1, 234
      - Bestanddeel 2, 235
    - Orders van de Brigadecommandant., 1853 januari 15 - 1857 november 19; 236; 1 omslag
    - Naamlijsten van officieren van de afdelingen en regimenten der 1ste brigade cavalerie., 1838-1840; 237; 1 omslag
    - Emplacementslijsten van de afdelingen en regimenten der 1ste brigade cavalerie., 1838-1840; 238; 1 omslag
    - Sterktestaten van de afdelingen en regimenten der 1ste brigade cavalerie., 1836-1840; 239; 1 pak
    - Opgaven betreffende de verliezen aan paarden van de afdelingen en regimenten der 1ste brigade cavalerie., 1838-1840; 240; 1 omslag
    - Inspectierapporten met bijbehorende stukken., 1835-1839; 241-242; 2 pakken
      - Bestanddeel 1, 241
      - Bestanddeel 2, 242
    - Stukken betreffende oefeningen gehouden door de verenigde cavaleriebrigade te Rijen., 1853 juli 2 - 1853 oktober 8; 243; 4 omslagen
      De oefeningen stonden onder bevel van de commandant van de 1ste brigade cavalerie.
  - VERZONDEN BRIEVEN EN ANDERE STUKKEN., B.
    - Minuten van brieven verzonden aan verschillende autoriteiten., 1830 september 1 - 1830 september 20; 244; 1 omslag
    - Registers van brieven verzonden aan verschillende autoriteiten., 1836 januari 1 - 1839 februari 1; 245-248; 4 delen
      - Bestanddeel 1, 245
      - Bestanddeel 2, 246
      - Bestanddeel 3, 247
      - Bestanddeel 4, 248
    - Minuten van brieven verzonden aan verschillende autoriteiten., 1839 februari 1 - 1839 november 19; 249; 1 pak
    - Registers van brieven verzonden aan verschillende autoriteiten., 1839 november 20 - 1843 oktober 19; 250-256; 7 delen
      - Bestanddeel 1, 250
      - Bestanddeel 2, 251
      - Bestanddeel 3, 252
      - Bestanddeel 4, 253
      - Bestanddeel 5, 254
      - Bestanddeel 6, 255
      - Bestanddeel 7, 256
    - Minuten van brieven verzonden aan verschillende autoriteiten., 1853 maart 8 - 1860 maart 28; 257; 8 omslagen
  - AGENDA'S., C.
    - Agenda op de ontvangen brieven van de opperbevelhebber der cavalerie, van de chef van de Generale Staf en van het Departement van Oorlog., 1831 september 6 - 1833 december 3; 258; 1 deel
    - Agenda op de ontvangen brieven van verschillende autoriteiten., 1839 januari 1 - 1841 januari 8; 259; 1 deel
    - Agenda op de verzonden brieven aan verschillende autoriteiten., 1839 januari 3 - 1841 januari 8; 260; 1 deel
    - Agenda op de ontvangen brieven van het Departement van Oorlog., 1841 januari 5 - 1843 oktober 17; 261; 1 deel
    - Agenda op de ontvangen brieven van het 1ste regiment lanciers., 1841 januari 6 - 1843 oktober 15; 262; 1 deel
    - Agenda op de ontvangen brieven van de afdeling kurassiers, nr. 3., 1841 januari 8 - 1843 oktober 15; 263; 1 deel
    - Agenda op de ontvangen brieven van de afdeling kurassiers, nr. 9., 1841 januari 7 - 1843 oktober 19; 264; 1 deel
    - Agenda op de ontvangen brieven van verschillende autoriteiten., 1841 januari 11 - 1843 oktober 9; 265; 1 deel
    - Agenda op de ontvangen brieven van verschillende autoriteiten., 1853 januari 11 - 1860 maart 28; 266-272; 7 delen
      - Bestanddeel 1, 266
      - Bestanddeel 2, 267
      - Bestanddeel 3, 268
      - Bestanddeel 4, 269
      - Bestanddeel 5, 270
      - Bestanddeel 6, 271
      - Bestanddeel 7, 272
  - GEHEIM ARCHIEF., D.
    - Geheime en vertrouwelijke brieven en andere stukken ontvangen van verschillende autoriteiten., 1853-1860; 273; 7 omslagen
    - Minuten van geheime en vertrouwelijke brieven en andere stukken verzonden aan verschillende autoriteiten., 1853-1860; 274; 5 omslagen
      De minuten van het jaar 1855 bevinden zich bij de ontvangen brieven.
    - Agenda's op de geheime en vertrouwelijke ontvangen en verzonden brieven., 1853-1860; 275-276; 2 delen
      - Bestanddeel 1, 275
      - Bestanddeel 2, 276
- COMMANDANT IIde BRIGADE CAVALERIE. 1830-1843, 1853-1860., X.
  - ONTVANGEN BRIEVEN EN ANDERE STUKKEN., A.
    - Brieven en andere stukken ontvangen van verschillende autoriteiten., 1830 januari 23 - 1842; 277-290; 2 omslagen en 12 pakken
      - Bestanddeel 1, 277
      - Bestanddeel 2, 278
      - Bestanddeel 3, 279
      - Bestanddeel 4, 280
      - Bestanddeel 5, 281
      - Bestanddeel 6, 282
      - Bestanddeel 7, 283
      - Bestanddeel 8, 284
      - Bestanddeel 9, 285
      - Bestanddeel 10, 286
      - Bestanddeel 11, 287
      - Bestanddeel 12, 288
      - Bestanddeel 13, 289
      - Bestanddeel 14, 290
    - Brieven en andere stukken ontvangen van de opperbevelhebber der cavalerie., 1840; 291; 1 pak
    - Brieven en andere stukken ontvangen van het Departement van Oorlog., 1841-1843; 292-294; 3 pakken
      - Bestanddeel 1, 292
      - Bestanddeel 2, 293
      - Bestanddeel 3, 294
    - Dagorders ontvangen van de opperbevelhebber van het Leger en van de opperbevelhebber der cavalerie., 1831-1839; 295; 1 pak
    - Brigadeorders., 1831 april 8 - 1839 februari 8; 296-298; 3 omslagen
      - Bestanddeel 1, 296
      - Bestanddeel 2, 297
      - Bestanddeel 3, 298
    - Brigadeorders., 1839 november 5 - 1841 september 4; 299; 1 deel
    - Stukken betreffende de conventie van Zonhoven., 1833-1835; 300; 1 omslag
    - Stukken betreffende metalen kruisen, sterktestaten, rapporten etc., 1839; 301; 1 pak
    - Brieven en andere stukken betreffende de doortocht der troepen naar Maastricht., 1835-1839; 302; 1 pak
    - Sterktestaten met bijbehorende stukken van de onderdelen der voorhoede van het Leger te velde., 1830 december 31 -1831 maart 25; 303; 1 omslag
    - Stukken betreffende Belgische deserteurs., 1838-1839; 304; 1 pak
  - VERZONDEN BRIEVEN EN ANDERE STUKKEN., B.
    - Register van brieven verzonden gedurende de samenstelling der voorhoede., 1831 januari 9 - 1831 april 4; 305; 1 omslag
    - Registers van brieven verzonden aan verschillende autoriteiten., 1831 april 1 - 1839 december 31; 306-317; 7 delen en 5 omslagen
      - Bestanddeel 1, 306
      - Bestanddeel 2, 307
      - Bestanddeel 3, 308
      - Bestanddeel 4, 309
      - Bestanddeel 5, 310
      - Bestanddeel 6, 311
      - Bestanddeel 7, 312
      - Bestanddeel 8, 313
      - Bestanddeel 9, 314
      - Bestanddeel 10, 315
      - Bestanddeel 11, 316
      - Bestanddeel 12, 317
    - Minuten van brieven verzonden aan verschillende autoriteiten., 1840-1843; 318-325; 8 pakken
      - Bestanddeel 1, 318
      - Bestanddeel 2, 319
      - Bestanddeel 3, 320
      - Bestanddeel 4, 321
      - Bestanddeel 5, 322
      - Bestanddeel 6, 323
      - Bestanddeel 7, 324
      - Bestanddeel 8, 325
  - AGENDA'S., C.
    - Agenda op de ontvangen brieven van verschillende autoriteiten., 1833 september 1 - 1840 december 30; 326-328; 3 delen
      - Bestanddeel 1, 326
      - Bestanddeel 2, 327
      - Bestanddeel 3, 328
    - Agenda op de verzonden brieven aan verschillende autoriteiten., 1840 januari 1 - 1840 december 31; 329; 1 deel
    - Agenda op ontvangen brieven van het Departement van Oorlog en andere autoriteiten., 1841-1843; 330-332; 3 delen
      - Bestanddeel 1, 330
      - Bestanddeel 2, 331
      - Bestanddeel 3, 332
    - Agenda op de verzonden brieven aan verschillende autoriteiten., 1841-1843; 333-335; 3 delen
      - Bestanddeel 1, 333
      - Bestanddeel 2, 334
      - Bestanddeel 3, 335
  - GEHEIM ARCHIEF., D.
    - Geheime en vertrouwelijke brieven en andere stukken ontvangen van verschillende autoriteiten., 1853-1860; 336; 8 omslagen
    - Register van geheime en vertrouwelijke brieven verzonden aan verschillende autoriteiten., 1853-1857; 337; 1 deel
      Aan ommezijde agenda.
    - Minuten van geheime en vertrouwelijke brieven verzonden aan verschillende autoriteiten., 1858-1860; 338; 3 omslagen
    - Agenda op de geheime en vertrouwelijke brieven ontvangen en verzonden van en aan verschillende autoriteiten., 1858-1860; 339; 1 deel
- INSPECTEUR BELAST MET DE INSPECTIE OVER DE DEPOTS DER CORPSEN CAVALERIE. 1835-1839., XI.
  - Ontvangen en verzonden brieven en andere stukken van en aan verschillende autoriteiten., 1835 mei 8 - 1839 november 11; 340-364; 25 pakken
    - Bestanddeel 1, 340
    - Bestanddeel 2, 341
    - Bestanddeel 3, 342
    - Bestanddeel 4, 343
    - Bestanddeel 5, 344
    - Bestanddeel 6, 345
    - Bestanddeel 7, 346
    - Bestanddeel 8, 347
    - Bestanddeel 9, 348
    - Bestanddeel 10, 349
    - Bestanddeel 11, 350
    - Bestanddeel 12, 351
    - Bestanddeel 13, 352
    - Bestanddeel 14, 353
    - Bestanddeel 15, 354
    - Bestanddeel 16, 355
    - Bestanddeel 17, 356
    - Bestanddeel 18, 357
    - Bestanddeel 19, 358
    - Bestanddeel 20, 359
    - Bestanddeel 21, 360
    - Bestanddeel 22, 361
    - Bestanddeel 23, 362
    - Bestanddeel 24, 363
    - Bestanddeel 25, 364
  - Inspectierapporten met bijbehorende stukken., 1835-1839; 365-369; 5 pakken
    - Bestanddeel 1, 365
    - Bestanddeel 2, 366
    - Bestanddeel 3, 367
    - Bestanddeel 4, 368
    - Bestanddeel 5, 369
- INSPECTEUR-GENERAAL VAN 's RIJKS STOETERIJEN, 1826-1841., XII.
  - Brieven en andere stukken ontvangen van het Departement van Oorlog., 1826 augustus 3 - 1831 december 9; 370; 1 pak
  - Brieven en andere stukken ontvangen van de directeur van 's Rijks Stoeterij te Borculo., 1826 augustus 22 - 1829 april 30; 371; 1 pak
  - Brieven en andere stukken ontvangen van de directeur van 's Rijks Stoeterij te Wolferdange., 1826 december 16 - 1830 november 23; 372; 1 pak
  - Ontvangen en verzonden brieven en andere stukken van en aan het Departement van Oorlog en de directeur van 's Rijks Stoeterij te Borculo., 1828 februari 1 - december 24; 373; 1 pak
  - Ontvangen en verzonden brieven en andere stukken van en aan het Departement van Oorlog en andere autoriteiten., 1829 - 1841 januari 3; 374-378; 1 omslag en 4 pakken
    - Bestanddeel 1, 374
    - Bestanddeel 2, 375
    - Bestanddeel 3, 376
    - Bestanddeel 4, 377
    - Bestanddeel 5, 378
  - Naamregisters van officieren en geëmployeerden van 's Rijks Stoeterij te Borculo., 1827, 1831; 379-380; 2 omslagen
    - Bestanddeel 1, 379
    - Bestanddeel 2, 380
  - Stamboekgegevens van officieren en geëmployeerden van 's Rijks Stoeterij te Borculo., 1827; 381; 1 omslag
  - Driemaandelijkse rapporten over de toestand van paarden en oppassers, overzicht van gebouwen en voorstellen betreffende aankoop van paarden., 1827-1831, 1840; 382; 1 omslag
  - Generaal overzicht van gebouwen, landerijen, houtgewassen, bruggen etc. behorende bij het etablissement te Borculo., 1828; 383; 1 omslag
  - Generale overzichten en nominatieve staten van paarden, monsterrollen en verslagen van de paardenteelt over de jaren, 1826-1839; 384; 1 pak
  - Inspectie-rapporten met bijbehorende stukken over de Rijks Stoeterij te Borculo en te Wolferdange., 1827-1830; 385; 1 pak
  - Inspectie-rapporten met bijbehorende stukken over 's Rijks Stoeterij te Borculo., 1835-1839; 386; 1 pak
  - Staten van mutaties onder het personeel en paarden., 1827; 387; 1 omslag
  - Minuten van brieven verzonden aan verschillende autoriteiten., 1826 november 8 - 1827 november 8; 388; 1 omslag
  - Register van brieven verzonden aan verschillende autoriteiten., 1827 mei 24 - 1831 december 5; 389; 1 omslag
    Achterin agenda. 1827 mei 24 - 1827 september 4.
- INSPECTEUR-GENERAAL OVER DE KONINKLIJKE MILITAIRE RIJSCHOOL. 1832-1841., XIII.
  - Ontvangen en verzonden brieven en andere stukken van en aan verschillende autoriteiten., 1832 februari 6 - 1839 december 31; 390-394; 5 pakken
    - Bestanddeel 1, 390
    - Bestanddeel 2, 391
    - Bestanddeel 3, 392
    - Bestanddeel 4, 393
    - Bestanddeel 5, 394
  - Ontvangen en verzonden brieven en andere stukken van en aan het Departement van Oorlog., 1840 april 10 - 1840 november 24; 395; 1 omslag
  - Ontvangen en verzonden brieven en andere stukken van en aan de directeur der Koninklijke Militaire Rijschool en andere autoriteiten., 1840 januari 4 - 1840 oktober 28; 396-397; 2 omslagen
    - Bestanddeel 1, 396
    - Bestanddeel 2, 397
  - Ontvangen en verzonden brieven en andere stukken van en aan verschillende autoriteiten., 1840 januari 1 - 1840 november 3; 398-399; 2 omslagen
    - Bestanddeel 1, 398
    - Bestanddeel 2, 399
  - Stukken betreffende de opleiding van hoefsmeden aan de Koninklijke Militaire Rijschool., 1838-1840; 400; 1 omslag
    Bij K.B. van 4 maart 1839, nr. 78, werd bepaald, dat aan de Koninklijke Militaire Rijschool te 's-Gravenhage een theoretische leerschool, geschikt tot het opleiden van hoefsmeden voor de corpsen der cavalerie, zou worden toegevoegd.
  - Inspectie-rapporten met bijbehorende stukken over de Koninklijke Militaire Rijschool., 1838-1839; 401; 1 pak
  - Register van brieven verzonden aan verschillende autoriteiten., 1840 mei 7 - 1841 januari 8; 402; 1 deel
    Hierin ook brieven betreffende 's Rijks Stoeterij.
  - Agenda op de ontvangen en verzonden brieven van en aan verschillende autoriteiten en andere stukken., 1832 januari 4 - 1841 januari 5; 403; 1 deel
    Als N.B. van Nr. 402.